臺灣高雄地方法院刑事判決　　　　　　　　　　　　　九十三年度易字第八四四號
　　公　訴　人　臺灣高雄地方法院檢察署檢察官
　　被　　　告　庚○○　男　二.
　　　　　　　　丙○○　男　三.
　　　　　　　　甲○○　男　三.
右列被告等因竊盜案件，經檢察官聲請以簡易判決處刑（聲請案號：臺灣高雄地方法
院檢察署九十三年度偵字第五七四六號），本院高雄簡易庭認不宜以簡易程序審理，
簽准改依通常審判程序審理，嗣因被告等就被訴事實為有罪之陳述，經本院告知簡式
審判程序意旨，並聽取公訴人及被告等意見後，本院合議庭裁定由受命法官獨任依簡
式審判程序審理，判決如左：
    主  文
庚○○連續結夥三人以上竊盜，處有期徒刑柒月。
甲○○結夥三人以上竊盜，累犯，處有期徒刑柒月。
丙○○公訴不受理。
    事  實
一、甲○○前於民國（下同）八十八年間，因違反毒品危害防制條例案件，經本院八
    十八年訴字第二一三二號判處有期徒刑八月確定，嗣因通緝到案於八十九年九月
    二日入監執行，指揮書執畢日期為九十年四月十四日。
二、庚○○、丙○○共同基於意圖為自己不法所有之概括犯意聯絡，於九十三年三月
    九日下午二時許，各別騎乘一部機車，前往高雄市○○區○○路一號大理石工廠
    內，以徒手方式，共同竊取乙○○所有置放在上開工廠內之柴油泵浦一台、電焊
    機電纜線十二公斤、堆高機輪胎螺絲及拖板車輪胎螺絲合計約十公斤等物，得手
    後，共同置放在各別機車上，再將渠所竊得上開物品載往高雄市小港區○○○路
    八十二號國勇企業股份有限公司，變賣給不知情之買賣廢鐵舊貨商陳力龍（業經
    臺灣高雄地方法院檢察署檢察官於九十三年五月十三日，以九十三年度偵字第五
    七四六號不起訴處分確定），得款共計新台幣（下同）一千九百七十元許，而庚○○分得其中之九百五十元，其餘賣得價款由丙○○（業於九十三年五月二十七
    日死亡）取得，該二人再將上開得款花用殆盡，嗣經警於同月十日下午四時三十
    分許，在高雄市小港區○○○路八十二號處查獲，並扣得上開失竊物品，始悉上
    情。
三、庚○○與丙○○，復於同月十日下午三時許，夥同甲○○、己○○（俟到案後，
    另行審結）等四人，共同基於意圖為自己不法所有之犯意聯絡，分別由庚○○騎
　　乘車牌號碼ＸＬＶ─二五五號機車、丙○○騎乘車牌號碼ＵＶＰ─三六０號機車
 　 、甲○○騎乘車牌號碼ＳＪＦ─０六五號機車搭載女友己○○，共計三部機車在
    高雄市區尋找行竊對象，於同月十日下午三時許，途經高雄市小港區○○○路旁
    某地，適見戊○○所有車號ＺＳ二─一二０號混凝土泵浦車上置有輸送鐵管，隨
    即下車，共同以徒手方式，將鐵管搬至渠等所騎乘之機車上，共竊得輸送鐵管十
    三支（價值二萬八千元），再將渠所竊得上開物品載往高雄市小港區○○○路八
    十二號國勇企業股份有限公司，變賣給不知情之買賣廢鐵舊貨商陳力龍（業經臺
    灣高雄地方法院檢察署檢察官於九十三年五月十三日，以九十三年度偵字第五七
    四六號不起訴處分確定）之際，為警於同月十日下午四時三十分許，在上開公司
    處查獲，並扣得上開失竊物品，始悉上情。
四、案經乙○○、戊○○訴由高雄市政府警察局小港分局報請臺灣高雄地方法院檢察
　　署檢察官偵查起訴
    理  由
一、被告庚○○、甲○○之有罪部分
    （一）、右揭事實，業據被告庚○○、甲○○於本院九十四年一月四日審訊中自
　　　　　　承屬實，核與同案被告丙○○於警詢、偵訊時之供述情節相符，再互核
  　　　　　證人陳力龍、乙○○、戊○○於偵訊、本院審訊中之證述情節亦大致吻
    　　　　合，復核與證人即國勇企業股份有限公司會計楊淑敏於九十三年四月十
     　　　 四日偵訊時之證述情節亦相符，並有扣押物品目錄表、贓物認領保管單
　　　　　　各二紙、變賣失竊物品現場照片二十二張（詳警卷第五十二頁起至第六
 　　　　　 十七頁止）臺灣高雄地方法院檢察署檢察官九十三年度偵字第五七四六
            號不起訴處分書一份在卷可稽。是本件被告庚○○、甲○○之自白核與
            事實相符，渠等前揭犯行，足堪認定。
    （二）、綜上，被告庚○○前揭連續結夥三人以上竊盜犯行，及被告甲○○前揭
            結夥三人以上竊盜犯行之事證明確，其等前揭犯行，應堪認定。
    （三）、被告庚○○、丙○○，於九十三年三月九日下午二時許，共同前往被害
            人乙○○所有置放在上開工廠內竊盜之行為，係犯刑法第三百二十條第
            一項竊盜罪。另被告甲○○、己○○、庚○○、丙○○，於九十三年三
            月十日下午三時許，共同前往被害人戊○○置放在上開地點之所有車號
            ＺＳ二─一二０號混凝土泵浦車上竊盜之行為，係犯刑法第三百二十一
            條第一項第四款結夥三人以上竊盜罪。又被告庚○○、丙○○上開二次
            竊盜行為，均有犯意之聯絡及行為之分擔，均為共同正犯；再其二次之
            竊取行為時間緊接，犯罪構成要件相同，顯係基於概括犯意為之，為連
            續犯，應論以一罪即刑法第三百二十一條第一項第四款結夥三人以上竊
            盜罪，並加重其刑。復被告甲○○、己○○、庚○○、丙○○，於九十
            三年三月十日下午三時許之共同竊盜行為，相互間有犯意之聯絡及行為
            之分擔，亦均為共同正犯。另被告甲○○前於八十八年間，因違反毒品
            危害防制條例案件，經本院八十八年訴字第二一三二號判處有期徒刑八
            月確定，嗣因通緝到案於八十九年九月二日入監執行，並於九十年四月
            十四日執行完畢，並有臺灣高等法院被告全國前案紀錄表一份在卷足憑
            ，是被告甲○○於有期徒刑執行完畢後，五年以內再犯本件法定刑為有
            期徒刑以上之罪，為累犯，應依刑法第四十七條規定，加重其刑。爰審
            酌被告庚○○、甲○○因貪圖私利，竊取他人之財物，實不足取，惟念
            其等犯行坦承犯行，有悔改之意，且態度較佳等一切情狀，爰分別各量
            處如主文所示之刑，以資儆懲。
二、被告丙○○公訴不受理部分
    （一）、按被告死亡者，應諭知不受理之判決，刑事訴訟法第三百零三條第五款
            定有明文。
    （二）、查本件被告丙○○業於九十三年五月二十七日死亡之事實，有被告陳信
            宏全戶
            告丙○○被訴部分，爰不經言詞辯論，逕為不受理之判決。
據上論斷，應依刑事訴訟法第二百七十三條之一第一項、第二百九十九條第一項前段
、第三百零三條第五款、第三百零七條，刑法第二十八條、第三百二十一條第一項第
四款、第四十七條、第五十六條，判決如主文。
本案經公訴人丁○○到庭執行職務。
中      華      民      國      九十四      年    二      月    四      日
                                    臺灣高雄地方法院刑事第五庭
                                        法  官  施添寶
右正本證明與原本無異。
如不服本判決，應於收受送達後十日內向本院提出上訴書狀。
  　　　　　　　　　　　　　　　　　　　書記官  陳威志
中　　　華　　　民　　　國　　九十四　　年　　　二　　　月　　　四　　　日
附錄本案判決論罪科刑法條全文：
中華民國刑法第三百二十一條
犯竊盜罪而有左列情形之一者，處六月以上、五年以下有期徒刑：
一  於夜間侵入住宅或有人居住之建築物、船艦或隱匿其內而犯之者。
二  毀越門扇、牆垣或其他安全設備而犯之者。
三  攜帶兇器而犯之者。
四  結夥三人以上而犯之者。
五  乘火災、水災或其他災害之際而犯之者。
六  在車站或埠頭而犯之者。
前項之未遂犯罰之。
